臺灣高等法院刑事判決
111年度上易字第664號
上  訴  人  
即  被  告  簡茂昌




上列上訴人因竊盜案件，不服臺灣桃園地方法院110年度審易字
第1250號，中華民國111年1月14日所為之第一審判決（起訴案號
：臺灣桃園地方檢察署110年度偵字第17192號），提起上訴，本
院判決如下：
    主  文
上訴駁回。
    理  由
一、按不服地方法院之第一審判決而上訴者，須提出上訴書狀，
    並應敘明具體理由，刑事訴訟法第350條第1項、第361條第2
    項分別定有明文，此為上訴必備之程式，倘所提上訴理由非
    屬具體理由者，為上訴不合法律上之程式，且由同法第 361
    條之立法理由第3 項中所載「上訴理由是否具體，係屬第二
    審法院審查範圍，不在命補正之列。」等語可知，上訴書狀
    雖記載理由，但並未具體敘述時，則無須再命補正（最高法
    院97年度台上字第3889號判決意旨參照），第二審法院應依
    刑事訴訟法第362條前段、第367條前段之規定以判決駁回之
    。又其中所稱「具體理由」，固不以其書狀應引用卷內訴訟
    資料，具體指摘原審判決不當或違法之事實，亦不以新事實
    或新證據為上訴理由時，應具體記載足以影響判決結果之情
    形為必要。但上訴之目的，既在請求第二審法院撤銷或變更
    第一審之判決，所稱「具體」，當係抽象、空泛之反面，若
    僅泛言原判決認事用法不當、採證違法或判決不公、量刑過
    重等空詞，而無實際論述內容，或所舉之事由不足為其上訴
    理由之所憑，均難認具體（最高法院106年度第八次刑事庭
    會議決議意旨參照）。是以上訴人之上訴書狀或補提之上訴
    理由書，雖有敘述上訴理由，惟並未具體敘述第一審判決有
    何違法、不當情形，或上訴理由就其所主張第一審判決違法
    或不當之情形，並未舉出該案相關之具體事由足為其理由之
    所憑，其所為上訴，即不符合上訴之法定要件。　
二、原判決略以：
  ㈠上訴人即被告簡茂昌意圖為自己不法之所有，基於竊盜之犯
    意，分別為下列行為：
  1.於民國110年2月24日至同年月27日止，因缺錢花用，而接續
    於附表編號一所載時間，騎乘其母親蔡秀琴所有之車牌號碼
    000-000號重型機車，至誠紘工程有限公司位於桃園市○○區○
    ○路0段000號之倉庫，先以所攜帶之客觀上足以威脅人生命
    、身體、安全，可當兇器使用之大鐵剪（未扣案）破壞倉庫
    門鎖後，接續竊取程金秋管領、置於倉庫內如附表編號一所
    示之物。
  2.於110年2月28日下午4時17分許，騎乘上開機車，至昱盛營
    造有限公司位在桃園市○○區○○○路0巷0號之沉澱池，以所攜
    帶之客觀上足以威脅人生命、身體、安全，可當兇器使用之
    鋼絲鉗（未扣案）剪斷該處電纜線後，竊取如附表編號二所
    示之物得手，並騎乘上開機車攜之離去。
　㈡上開事實，業據被告於警詢及原審均坦承不諱，核與告訴人
    程金秋、被害人曾繁旺分別於警詢時之證述大致相符，並有
    現場蒐證及監視錄影畫面翻拍照片共24張在卷可稽。從而，
    本件事證已臻明確，被告之犯行均堪以認定。原審因而對被
    告前揭犯行，均論以刑法第321條第1項第3款之攜帶兇器竊
    盜罪，且認本件適用刑法累犯加重之規定加重其最低本刑，
    並無罪刑不相當之情事，依刑法第47條第1項規定各加重其
    刑。並審酌被告前已有數次竊盜前科業如上述，然竟仍未見
    悔悟，猶不思循正當途徑獲取財物，企圖不勞而獲，復為本
    件竊盜犯行，應予非難，惟念被告坦承犯行、態度尚可，兼
    衡其犯罪動機、目的、手段，並考量告訴人及被害人所生財
    產上損害之程度，暨被告自陳教育程度為國中畢業、入監前
    做粗工、日薪新臺幣1,200元、需撫養母親等一切情狀，分
    別量處如附表宣告罪刑及沒收欄所示之刑，並定應執行有期
    徒刑1年5月。復就沒收部分說明：被告竊得如附表所示之物
    ，經被告變賣後分別得款如附表「變賣金額」欄所示之價格
    乙情，業據被告於警詢及原審供陳明確，而被告變賣上開物
    品因而獲得財產上利益，雖均未扣案，仍屬刑法第38條之1
    第4項所稱變得之物而為被告之犯罪所得，自應依刑法第38
    條之1第1項前段、第3項之規定於所犯罪名下宣告沒收，於
    全部或一部不能沒收或不宜執行沒收時，各追徵其價額。原
    判決已敘述其所憑證據、認定理由及量刑與沒收之依據。
三、經查：
    被告不服原判決提起上訴，其上訴狀之上訴理由僅記載：「
    不服原判決，判太重」等語（見本院卷第21頁），然被告並
    未具體指出原判決究竟有何量刑過重或不當之具體理由，且
    原審量刑時已審酌被告之犯後態度、智識程度、生活狀況、
    經濟狀況，暨本件犯罪動機、目的、手段、情節、告訴人及
    被害人所生財產上損害之程度等一切情狀，依刑法第57條各
    款所列情狀而為刑之量定，從形式上觀察，原判決尚無量刑
    瑕疵或違背法令之情形，被告上訴意旨並未依據卷內既有訴
    訟資料或提出新事證，指摘或表明原判決有何採證、認事用
    法足以影響判決本旨之不當或違法，或量刑有何輕重失衡、
    濫用裁量權或不適用法則之情形，而構成應予撤銷之具體事
    由，難謂已提出合於刑事訴訟法第361條第2項規定之具體理
    由。從而，本案之上訴未依法記載上訴之「具體理由」，依
    照首開說明，其上訴不合法律上之程式，且毋庸命其補正，
    應予駁回，並不經言詞辯論為之。
據上論斷，應依刑事訴訟法第367條前段、第372條，判決如主文
。
中　　華　　民　　國　　111 　年　　5 　　月　　16　　日
　　　　　　　　　刑事第二庭  審判長法　官  遲中慧
　　　　　　　　　　　　　　　　　  法　官  楊志雄
　　　　　　　　　　　　　　　　　  法　官  邱筱涵
以上正本證明與原本無異。
不得上訴。
                                    書記官  林吟玲
中　　華　　民　　國　　111 　年　　5 　　月　　16　　日
附錄：本案論罪科刑法條全文
中華民國刑法第321 條
犯前條第1項、第2項之罪而有下列情形之一者，處6月以上5年以
下有期徒刑，得併科50萬元以下罰金：
一、侵入住宅或有人居住之建築物、船艦或隱匿其內而犯之。
二、毀越門窗、牆垣或其他安全設備而犯之。
三、攜帶兇器而犯之。
四、結夥三人以上而犯之。
五、乘火災、水災或其他災害之際而犯之。
六、在車站、港埠、航空站或其他供水、陸、空公眾運輸之舟、
    車、航空機內而犯之。前項之未遂犯罰之。

附表：
編號 時間 竊取物品 變賣金額 宣告罪刑及沒收  一  110年2月24日上午10時40分起至同日上午11時29分 電瓶2個、電纜線1綑 3,100元 簡茂昌犯攜帶兇器竊盜罪，累犯，處有期徒刑拾壹月。未扣案之犯罪所得新臺幣壹萬壹仟貳佰參拾元沒收，於全部或一部不能沒收或不宜執行沒收時，追徵其價額  同日中午12時37分起至同日下午1時33分 電瓶2個 1,100元   同日下午2時37分起至同日下午3時1分 電瓶2個 1,100元   110年2月26日上午10時17分起至同日上午11時28分 電瓶2個 800元   同日中午12時28分至同日中午12時32分 電瓶2個 800元   同日下午1時28分至同日下午1時37分 熱水器2個 900元   同日下午3時起至同日下午3時33分 鐵片2袋 1,140元   110年2月27日上午10時6分起至同日上午10時34分 鐵片1袋、角鐵12塊 1,200元   同日上午11時41分起至同日上午11時43分 鐵片2袋 1,090元  二 110年2月28日下午4時17分許起至同日下午4時57分許 電纜線1條 3,100元 簡茂昌犯攜帶兇器竊盜罪，累犯，處有期徒刑捌月。未扣案之犯罪所得新臺幣參仟壹佰元沒收，於全部或一部不能沒收或不宜執行沒收時，追徵其價額